臺灣高等法院民事判決　九十年度訴易字第九十六號
　原告　　甲○○
　被告　　乙○○
右當事人間因請求侵權行為損害賠償事件，本院判決如左︰
    主  文
被告應給付原告新臺幣壹拾萬元。
原告其餘之訴駁回。
訴訟費用由被告負擔五分之一，餘由原告負擔。
原告假執行之聲請駁回。
　　事實及理由
一、本件原告主張：被告於八十九年六月二十八日二十時四十五分許，無故連續暴行
　　毆打原告，致原告受有右腳膝關節血腫（四乘三公分）、右腳小趾表淺損傷（一
　　乘一乘一公分）、右手肘關節表淺損傷、背部表淺損傷、左頰瘀腫表淺損傷、腦
　　震盪、頭部外傷後遺症等之傷害，並致原告頓生莫名恐懼、需借助藥物始能入睡
　　、不敢出門工作，經醫師診斷為暴行後症候群－憂鬱症，則被告對原告暴行所造
　　成之損害顯已達情節重大之程度等情，爰依侵權行為之法律關係，請求被告給付
　　非財產上之損害五十萬元。並聲明：(一)被告應賠償原告新台幣五十萬元。(二)原告
    願供擔保請准宣告假執行。
二、被告則以：原告於切入車道時未打方向燈警示同方向之車輛，差點撞及被告車輛
    ，且於被告車後亂按喇叭。於被告與其理論時，辱罵被告，並於被告轉身離去時
    自被告背後攻擊被告，致被告受傷，被告為阻止原告之攻擊，乃回身抓住原告雙
    手，於雙方拉扯間致原告受有傷害，此係被告正當防衛所生之結果，而非被告故
    意傷害原告所致等語，資為抗辯。並聲明：(一)原告之訴及假執行之聲請均駁回。
    (二)如為不利被告之判決，願供擔保免為假執行。
三、經查，被告於八十九年六月二十八日晚上八時四十五分許，駕駛車號Ｑ二－五四
    五六號之自小客車行經台北縣中和市○○路五一八號前，因與原告發生行車糾紛
    ，乃下車基於普通傷害之犯意，出拳打原告臉頰一拳，並於原告下車理論時，接
　　續毆打原告頭部及身體多處，致原告受有右腳膝關節血腫（四乘三公分）、右腳
　　小趾表淺損傷（一乘一乘一公分）、右手肘關節表淺損傷、背部表淺損傷、左頰
　　瘀腫表淺損傷、腦震盪、頭部外傷後遺症等之傷害之事實。被告雖否認有故意傷
　　害原告，並辯稱：原告之傷勢係兩造拉扯間，伊為阻止原告之攻擊所生之結果云
　　云。然查，前開事實，業經原告指訴甚詳，並有診斷證明書一紙在卷可按（見本
　　院卷第十八頁）；目擊證人陳儀郎於台灣板橋地方法院檢察署九十年度偵續字第
　　四七號甲○○被訴傷害案件偵訊時證稱：「我們店面前很容易塞車，女的（即甲
　　○○）對男的（即乙○○）按喇叭，男的很生氣就下車，就走到女的車旁打她，
　　女的那時候還沒有下車，之後那女的就下來跟他打架，男的將女的打倒在地下，
　　我就上前拉開，女的就起身要打男的。」（見本院九十年度上易字第一九八一號
　　刑事卷卷第六九頁背面）等語，足認應係被告先基於普通傷害之犯意，出拳毆打
　　原告，於拉扯中致原告受有上開傷害，被告否認有故意之犯行，自不足採。被告
　　傷害犯行亦經本院刑事庭以九十年度上易字第一九八一號判處罪行確定在案，有
　　刑事判決正本可稽（見本院卷第四頁），復經本院依職權調閱前開乙○○傷害案
　　件(九十年上易字第一九八一號)全卷查核屬實，堪信為真實。
四、按因故意或過失不法侵害他人之權利者，負損害賠償責任；不法侵害他人之身體
    、健康，被害人雖非財產上之損害，亦得請求賠償相當之金額，民法第一百八十
    四條第一項、第一百九十五條第一項定有明文。查原告因被告前開傷害之犯行，
　　致右腳膝關節血腫（四乘三公分）、右腳小趾表淺損傷（一乘一乘一公分）、右
　　手肘關節表淺損傷、背部表淺損傷、左頰瘀腫表淺損傷、腦震盪、頭部外傷後遺
　　症等傷害，其身體、精神受極大痛苦，依上開規定，原告請求被告賠償非財產之
　　損害，自非無據。又原告於美國大學畢業後，回國擔任幼兒美語老師，每月薪資
　　約新台幣二萬元至四萬五千元之間；被告為高中畢業，於九十年十一月二十日自
　　中台電訊股份有限公司離職，現無工作，離職前當月薪資為二萬七千六百元分別
　　經兩造陳明在卷，並有被告離職證明書一份、原告在職證明書影本二份可憑（見
　　本院卷第二六頁、三八頁、三九頁）。本院審酌兩造之身分地位、經濟能力及原
　　告所受前述傷害精神上所受之痛楚等一切情狀，認原告請求被告賠償精神慰撫金
　　五十萬元，核屬過高，應以十萬元為適當，逾此部分之請求，即不應准許。
五、綜上所述，原告基於侵權行為之損害賠償請求權，請求被告賠償十萬元部分，洵
    屬正當，應予准許。逾此部分所為之請求，為無理由，又本件不得上訴最高法院
　　，原告假執行之聲請，亦無理由，均應予駁回。
六、據上論結，本件原告之訴，為一部有理由，一部無理由，爰依民事訴訟法第七十
    九條但書，判決如主文。
中　　　華　　　民　　　國　　九十一　　年　　　三　　　月　　十三　　日
　　　　　　　　　　　　　　　臺灣高等法院民事第九庭
　　　　　　　　　　　　　　　　　  審判長法　官　吳　謙　仁
　　　　　　　　　　　　　　　　　  　　　法　官　魏　大　喨
　　　　　　　　　　　　　　　　　　　　　法　官　游　婷　麟
右正本係照原本作成。
不得上訴。
中　　　華　　　民　　　國　　九十一　　年　　　三　　　月　　十三　　日
　　　　　　　　　　　　　　　　　　　　　書記官  林  初  初
